【裁判字號】    94,上訴,2665
【裁判日期】    950329
【裁判案由】    貪污治罪條例
【裁判全文】
臺灣高等法院臺中分院刑事判決        94年度上訴字第2665號
上  訴  人
即  被  告  甲○○
選任辯護人  林志忠  律師
            石娟娟  律師
            林合民  律師
上列上訴人因違反貪污治罪條例案件，不服臺灣臺中地方法院92
年度訴字第1822號中華民國94年11月14日第一審判決（起訴案號
：臺灣臺中地方法院檢察署91年度偵字第12934號） ，提起上訴
，本院判決如下：
    主  文
原判決撤銷。
甲○○無罪。
    理  由
一、本件公訴意旨略以：被告甲○○自民國八十四年間起，擔任
    臺中市立萬和國民中學（下稱萬和國中）總務處出納組長，
    負責該校出納業務，及收取學生繳交之課業輔導費、課後照
    護費等業務，係依據法令執行公務之人員。甲○○因個人需
    要，分別在臺中黎明郵局（帳號000000000000
    號）、中國農民銀行南屯分行（帳號七三六之○一之三一二
    二七之八號）、三信商業銀行西屯分行（帳號000000
    000號）、前臺中第十一信用合作社南屯分社（現改制為
    合作金庫銀行黎明分行，帳號○五之○一之0000000
    0之六號）、中國國際商業銀行南臺中分行（帳號0000
    0000000號）、第七商業銀行國光分行（帳號000
    0000000000號）及泛亞商業銀行南屯分行（帳號
    000000000000號）等數個金融機構開設帳戶。
    詎甲○○明知依行政院訂頒事務管理規則及臺中市市庫管理
    規則之規定，所收取之款項應於當日或次日存入萬和國中之
    帳戶內。竟意圖得利，並基於概括之犯意，自八十八年四月
    間起至九十年九月五日止，連續多次利用經手如起訴書附表
    所示學生代辦費之機會，擅自將所收繳之現款，截留存入其
    個人之帳戶中，增加個人帳戶餘款賺取存款利息之不法利益
    。俟數日或數十日後，始由其個人帳戶提款，開立銀行本行
    支票或郵政支票存入公庫，取得公庫送款回單後製作收入明
    細表及傳票交會計室入帳，總計截留款項達新臺幣（下同）
    七百五十二萬九千零九十一元，並獲取不法利息收入至少一
    萬一千二百七十元以上。嗣萬和國中於九十年九月二日至同
    月五日間，所收繳之一年級課後照護費四十三萬九千零二十
    元，及九月初起學生陸續補繳之學生課業輔導費十三萬一千
    零十元，遭甲○○截留存入其個人申請之帳戶內，遲至同月
    十三日仍未依規定存入公庫，為該校會計佐理員黃未娜查覺
    ，簽請校長張梅雪裁示處理，並會辦甲○○、總務主任趙淑
    琴等人，甲○○始填載金額四十三萬九千零二十元之中國農
    民銀行南屯分行取款條，委由該校工友塗健銘持往領款，並
    開立該行支票存入萬和國中在臺灣銀行臺中分行所開設帳號
    00000000000之五號之公庫帳戶，繳回截留之公
    款。翌日再填載金額十三萬一千零十元之三信商業銀行西屯
    分行取款條，委由塗健銘持往領款，並開立台銀本行支票存
    入萬和國中之公庫帳戶，繳回截留之公款，因認被告甲○○
    涉犯貪污治罪條例第五條第一項第一款意圖得利截留公款之
    罪嫌。
二、按犯罪事實應依證據認定之，無證據不得認定犯罪事實；又
    案件不能證明被告犯罪者，應諭知無罪之判決，刑事訴訟法
    第一百五十四條第二項、第三百零一條第一項分別定有明文
    。再者，認定不利於被告之事實，須依積極證據，苟積極證
    據不足為不利於被告事實之認定時，即應為有利於被告之認
    定，更不必有何有利之證據；又認定犯罪事實所憑之證據，
    雖不以直接證據為限，間接證據亦包括在內；然無論直接或
    間接證據，其為訴訟上之證明，須於通常一般之人均不致於
    有所懷疑，而得確信其為真實之程度者，始得據之為有罪之
    認定，業分經最高法院三十年上字第八一六號、七十六年臺
    上字第四九八六號著有判例。
三、本件公訴意旨認被告涉有意圖得利截留公款罪，係以(一)證人
    黃未娜、張梅雪、趙淑琴、塗健銘、陳茂盈、丙○○等人證
    述；(二)起訴書附表所示之各項代辦經費明細表、收入憑證粘
    存單、收費統計表、收費明細表、收入傳票、公庫送款回單
    、各項收費相關之實施辦法或活動簡章、黃未娜簽呈、前開
    甲○○個人帳戶八十八年至九十年間交易往來明細表、萬和
    國中代辦經費明細帳、收入傳票等附卷可稽；(三)臺中市政府
    所屬各機關，對於各種收入，除依法得自行保管之經費款項
    外，出納管理單位應將所收納之款項於當日或次日存入公庫
    ，此有臺中市市庫管理規則第六條及行政院訂頒之事務管理
    規則第七十條存卷等為證，並以被告甲○○擔任出納組長多
    年對此規定當無不知之理，其於前開黃未娜簽呈中會簽意見
    則註明係因公務繁忙，未能於收款當日存入公庫，顯見其熟
    知該規定，又依前開萬和國中公庫帳戶和被告個人帳戶之交
    易往來明細表所載，如起訴書附表所示之各筆款項於收款當
    日或次日，均無以支票付款存入公庫帳戶之情事，而均係在
    收費期限屆至後數日至數十日，始由被告以支票存入以庫帳
    戶繳回所收取之款項。且起訴書附表所示各項費用收取期間
    ，被告個人之帳戶，分別有密集之大筆現金存入，總計各帳
    戶存入現金額度與所收取之款項相當，均俟存入數日至數十
    日後，始開立與所收取款項同額之支票或提領現金購買與所
    收取款項同額之台支存入公庫帳戶。顯然被告係將收取之公
    款先行存入個人帳戶內，日後再以支票入帳繳還，並非先行
    以支票墊付。而被告以支票繳還所收取之款項前，其各帳戶
    有與該筆款項相當之現金存入已如前述，然該筆款項繳還後
    ，則並無額度相當之現金再行存入；足見被告於收取現款後
    即將之存入個人帳戶內，並非先行存放學校保險櫃內，俟支
    票墊付後再供己運用。是被告所辯，與事實及常情均有不符
    ，再者，銀行帳戶存款利息，係依每日存款餘額按當日之牌
    告利率逐日計算，甲○○未依規定時限將款項存入公庫，除
    造成公庫存款利息損失外，其先行存入個人帳戶數日至數十
    日，則獲有利息收入之不法利益。經向前開各行庫函查帳戶
    存款利息之結果，萬和國中設於臺灣銀行臺中分行帳戶，於
    被告截留款項期間八十八年至九十年間）之存款利率約為年
    息一．七五％至二％，此有該行九十二年六月十日臺中庫字
    第○九二○○○五六八八一號函在卷可憑。被告甲○○設於
    各行庫之帳戶，於其截留款項期間，存款利率約為年息三
    ．三％至五％不等，此亦有泛亞商業銀行南屯分行九十二年
    六月十八日泛屯發字第第七八號函、中國國際業銀行南台中
    分行九十二年六月十一日（九二）南宗字第一四八號函、中
    華郵政股份有限公司臺中郵局九十二年六月十三日中管字第
    ○九二二一○一五六○六號函、第七商業銀行九十二年六月
    十二日七國光字第六一四三號函、中國農民銀行南屯分行九
    十二年六月十二日農盛字第九二七三六○○○九三號函等存
    卷可考。按依被告截留金額、截留日數（收費期限屆當日及
    次日不算，自收費期限屆至後二日起算至繳回公庫之前一日
    ）、帳戶存款利率計算，被告截留公款獲取之不法利息利益
    至少在一萬一千二百七十元以上為論據，訊據被告則堅決否
    認有何不法犯行，並以伊收取之費用均放在學校的鐵櫃內，
    並無存入個人帳戶，因伊公務忙碌，無法很快清點所收取之
    現金，怕假鈔很多，而伊個人帳戶內存款充足，所以叫工友
    去銀行買伊帳戶的支票先行墊付，在各筆款項收繳期間，伊
    帳戶內存入之款項均是伊自己的錢與公款無關；事實上伊都
    是先墊支款項，因為導師們無法在規定的繳款截止日收齊款
    項，伊有來自會計的壓力、會計有來自廠商的壓力，伊完全
    是為了學校的運作所以有墊支之必要；而且學生繳不出費用
    學校定有處罰的規定，伊擔心學生被記過將在求學過程留下
    污點，所以幫忙代墊，之所以提領個人帳戶存款購買支票存
    入公庫，是為了日後比較好查，因為有憑有據，而且為了避
    免工友至銀行途中被搶、有假鈔的問題，不敢將現金交給工
    友，才委請工友提領伊個人帳戶存款購買支票墊付，都是為
    了安全考量；伊墊款前已經收到的現金都是放在學校的鐵櫃
    ，等到墊款出去，那些就是伊自己的錢，可以自己運用，伊
    不記得那些金錢的流向，伊擔任公職三十餘年，戮力從公、
    廉潔清明，代墊的金額很難計算等語為辯。
四、經查：
  (一)本案依起訴書記載之被告截留公款獲取之不法利息「至少」
    在一萬一千一百七十元以上，認定之獲取利益金額極不明確
    ，超逾此金額部分完全未說明被告究係截留何款項，更遑論
    舉證證明之，實屬粗疏。
  (二)被告於歷次訊問未曾供承有截留公款賺取利息犯行，萬和國
    中校長張梅雪、總務主任趙淑琴、臨時員涂健銘、陳茂盛、
    會計黃未娜亦未曾指述被告有將公款存入私人帳戶牟利情事
    ，臨時員陳茂盛亦僅證述被告曾交待伊持現金存入私人帳戶
    ，並未曾證述該等現金即係公款，會計黃未娜僅證述被告有
    四十三萬九千零二十元之現金尚未存入公庫，並未曾謂被告
    有截留公款存入私人帳戶賺取利息犯行，趙淑琴於調查局並
    證述「甲○○當場有打開保險櫃，拿出一個裝有現金的袋子
    ，說該錢是收取一年級學生的課後照顧費，但我沒有清點現
    金數目」、「我確實有看到甲○○打開保險櫃，拿出裝有現
    金之袋子給我看，我是有看到錢」（他字卷(二)第九十二、九
    十三頁），涂健銘證述「（甲○○是否曾指示你將收取之代
    辦費現金，存入其私人金融帳戶？）沒有」（他字卷(二)第一
    ○二頁），趙淑琴、涂健銘證詞反應有利於被告，而證人丙
    ○○於調查局固證述「我僅知道甲○○通常會將所收款項利
    用現金存入她戶頭，然後轉成支票交予工友存入臺灣銀行萬
    和國中帳號，至於她將現金放在她自己戶頭多久，我則不清
    楚」，然證人丙○○於調查局同日訊問及本院亦陳述於被告
    受訓時伊代理被告，經被告教導以同方式處理公款（詳他字
    卷(二)第一一六頁及本院卷），證人丙○○應係因被告教導而
    認被告有將公款存入私人帳戶及有以私人帳戶開具支票存入
    公庫情事，證人丙○○又僅屬短期代理性質，是就其中重要
    情節，即存入被告私人帳戶之金錢，是否前已經被告開具支
    票繳入公庫，嗣後該存入私人帳戶之金錢是否屬被告所有一
    節，應無從有明悉認識。
  (三)又公訴意旨以被告擔任萬和國中之出納組長期間，以起訴書
    所載方法，將所經收之下列款項，亦截留存入個人帳戶內：
    八十七學年度第二學期一年級課後照護費五十三萬九千零
    六十元、八十八學年度二、三年級暑期學藝活動費一百二
    十萬七千五百元、八十八學年度三年級畢業紀念冊三十四
    萬一千八百二十五元、八十九學年度寒假三年級課業輔導
    費十五萬一千六百三十元、八十九學年度第二學期一年級
    課後照護費及一、二、三年級代辦費合計四十四萬零二百一
    十元、九十學年度暑期一、二年級暑期輔導費合計九十七
    萬零二百四十元（詳見起訴書附表），因認被告就此部分亦
    有截留公款罪嫌，惟就上開六筆經收款項，參酌偵查卷內所
    附收費及公庫入庫資料（各項活動之簡章、活動辦法、收入
    憑證粘存單、公庫送款回單、收費明細表、收費統計表、收
    入傳票等），並逐一核對被告各帳戶在各筆款項收費期間之
    現金異動明細，暨對照萬和國中檢送之各項收費收據及收款
    存根，認尚不能據以認定被告就此部分經收款項，有截留公
    款存入帳戶之事實，其詳如下：八十七年度第二學期一年
    級課後照護費：上開部分，因欠缺被告各帳戶之資金往來明
    細可供核對，本院尚難驟以認定被告有截留此部分公款而存
    入個人帳戶之事實。八十八年度二、三年級暑期學藝活動
    費：上開費用，被告係八十八年七月十二日自其臺中黎明郵
    局提款及開立郵政支票存入公庫，金額合計一百二十萬七千
    五百元，再經核對萬和國中檢送予原審之收款存根共八紙（
    見原審卷第四十八至五十七頁，其中編號○○一二四二重複
    、編號○○○九二八重複），其中四紙未載收款日期（編號
    ○○一○八二、○○一○五一、○○一○四○、○○一○○
    一）、二紙載為八十八年七月間（編號○○一三八○、○○
    一二四二），一紙載為八十八年七月二十六日（編號○○○
    九二八）、一紙載為八十八年六月二十八日（編號○○○九
    六九），是因現有之收費資料多為不詳日期或八十八年七月
    、七月二十六日收款，故不能率爾推其有將此部分經收款項
    截留存入個人帳戶。八十八學年度三年級畢業紀念冊：上
    開費用，被告係八十九年四月二十五日、五月四日自臺中黎
    明郵局、第七商業銀行國光分行帳戶提款及購買支票存入公
    庫，金額合計三十四萬一千八百二十五元，然遍查卷內並無
    該部分之收費明細，且萬和國中檢送予原審法院之收款存根
    並無此部分收款資料（其中二紙畢業紀念冊費用收據係八十
    八學年度資料、收款日期八十八年六月，見原審卷第五十七
    至五十九頁，編號○○○六○一、○○○○五一），是依現
    有之收費資料，自不能率爾推認被告有將此部分經收款截留
    存入個人帳戶。八十九學年度寒假三年級課業輔導費：起
    訴書所載上開費用，經被告於八十九年二月間彙解公庫，金
    額十五萬一千六百三十元，經詳予核對，應屬八十八學年度
    寒假三年級課業輔導費之彙解公庫資料，該部分與已論罪之
    附表編號２部分係重複計算，自應予剔除。八十九學年度
    第二學期一年級課後照護費及一、二、三年級代辦費：上開
    費用，被告係八十九年三月五日、十二日提款四十二萬零二
    百一十元（三十六萬七千七百八十元加七萬二千四百三十元
    ）購買銀行支票存入公庫，而此部分之收款資料僅有被告所
    提出之收據一紙（見原審卷第一百四十七頁，編號○○○五
    六五），收款日期九十年三月十二日，適為上開最後彙解公
    庫之日期（見原審卷第五十七至五十九頁，編號○○○六○
    一、○○○○五一），是依現有之收費資料，不能遽認被告
    有將此部分經收款截留存入個人帳戶。九十學年度暑期一
    、二年級暑期輔導費：上開費用，被告係九十年六月七日、
    七日、十八日提款合計九十七萬零二百四十元（三十二萬七
    千六百八十元加二十八萬九千二百八十元加三十五萬三千二
    百八十元）而以郵政支票、銀行支票存入公庫，而本件僅有
    收款日期各九十年六月二十一日（編號○○○七七六）、六
    月二十二日（編號○○一四三二）、七月四日（編號○○一
    三二五）之收據三紙（見原審卷第一百四十八至一百五十頁
    ），並無收款日期在被告彙解公庫前之收據，是依現有之收
    費資料，亦不能認被告有將此部分經收款截留存入個人帳戶
    。是依現有之證據，不能證明被告經收上揭八十七學年度
    第二學期一年級課後照護費、八十八學年度二、三年級暑
    期學藝活動費、八十八學年度三年級畢業紀念冊、八十
    九學年度寒假三年級課業輔導費、八十九學年度第二學期
    一年級課後照護費及一、二、三年級代辦費、九十學年度
    暑期一、二年級暑期輔導費等款項，亦有意圖得利截留公款
    之事實，此部分顯不能證明被告犯罪。
  (四)公訴意旨認臺中市政府所屬各機關，對於各種收入，除依法
    得自行保管之經費款項外，出納管理單位應將所收納之款項
    於當日或次日存入公庫，有臺中市市庫管理規則第六條及行
    政院訂頒之事務管理規則第七十條存卷，然事務管理規則第
    七十條亦併明定「最長不得逾五日」（他字卷(一)第一一六頁
    ），是收得公款，只要不逾五日存入公庫，即不違規定，公
    訴意旨就該五日之規定卻恝置不論，況且未能將公款及時存
    入公庫原因諸多，或因怠惰，或欲迄全部金額收齊，或如被
    告所述因工作繁忙，致有部分現金不及整理清點始放置保險
    箱內未能及時繳庫，此至多僅屬應否行政處分問題，尚不能
    即逕認被告有截留公款犯行。
  (五)被告之帳戶內固有檢察官認屬可疑之現金存入，然公訴意旨
    既認被告係截留公款存入私人帳戶，自應舉證證明被告於帳
    戶內存入之款項並非私人款項，而係收得之公款，即被告將
    收得之公款存入本身帳戶內俾賺取利息，然公訴人於原審，
    上訴人於本院均未提出任何事證證明被告帳戶內存入之金額
    確係先前已收得之公款，起訴書附表認定被告獲得利息為一
    萬一千二百七十元，惟該附表所示之各項繳費截止日期除他
    字卷(一)第一二八頁之萬和國中八十九年寒假學習輔導活動簡
    章、他字卷(一)第一三五頁之萬和國中九十年度第一學期課後
    照顧實施辦法、他字卷(一)第一四九頁之八十八年度萬和國中
    課後照顧實施辦法、他字卷(二)第十頁之八十九年度暑假學習
    活動簡章、他字卷(二)第二十二頁之八十九年度萬和國中課後
    照護實施辦法、他字卷(二)第四十二頁之八十九年度萬和國中
    下學期課後照護實施辦法、他字卷(二)第五十六頁之萬和國中
    九十年暑假學習輔導活動簡章外，其餘起訴書附表「代辦經
    費－事由或用途」欄之繳費截止日期，均未明確見於本案卷
    證，實難認其餘附表所載之截止日期屬符實可採，況且上該
    「八十九年寒假學習輔導活動簡章」、「八十九年度暑假學
    習活動簡章」、「九十年度暑假學習輔導活動簡章」，依內
    容觀之，其上記載之繳費期間，顯係針對學生，即要求學生
    應於該期限內將款項交予老師，並非謂老師必係於該期限內
    收齊全部款項交予被告，而其餘「課後照顧實施辦法」等亦
    僅記載「請導師將公款收齊後，交給總務處甲○○組長，希
    望於Ｏ月Ｏ日以前交齊」，亦不能以此記載逕推認導師必係
    於該日期前收齊款項並交予被告，從而起訴書以該等繳費截
    止日期起算被告截留公款日期，並竟因而依利率算出所獲利
    息，顯屬粗率無據。
  (六)又本案起訴書記載之被告截留公款以賺取利息之日數有僅三
    日、四日、五日、六日、七日者，以年息約百分之三點五計
    算，所可得之利息實極有限，本案起訴書附表記載自八十八
    年三月至九十年九月止長達一年半，被告所得利息僅區區一
    萬一千二百七十元（原審法院則認定所得利息僅為四千三百
    二十一元），然以卷附被告之黎明郵局、七銀、花旗銀行、
    三信、中國農民銀行存款資料記載，被告數個帳戶多年來有
    多筆款項進出，經濟狀況應非困窘，其股票帳戶亦長年短線
    交易頻繁，謂被告於長達一年半期間，不惜耗費往返路途之
    時間體力，並冒解送現金之危險，先將公款存入私人帳戶，
    再於短短約三、四日後領出以獲取其間區區小額利息，已有
    違常，況如真有賺取此等盞盞小額利息之貪意，上揭學校金
    庫內之四十三萬九千零二十元現金金額非少（詳前理由(二)黃
    未娜及趙淑琴證述，公訴意旨並認此四十三萬餘元早於九十
    年九月初收齊），何以被告不儘速將之存入私人帳戶，俾得
    早日起算利息，竟將之閒置於學校金庫內多日，是本案起訴
    書所述情節實難謂符合情理，再由被告股票帳戶觀之，被告
    於八十九年一月六日購入力晶股票，支出金額為十一萬五千
    一百六十三元及十一萬六千一百六十五元，於八十九年一月
    十一日賣出，收入金額為二十四萬六千九百零三元，期間共
    短短五日，所得利潤為一萬五千五百七十五元，又於八十九
    年一月七日購入英業達股票，支出為二十七萬零三百八十四
    元，於同年月十日賣出，收入二十八萬六千七百二十六元，
    期間共三日，所得利潤為一萬六千三百四十元，又同年一月
    十一日購入中環三十二萬四千四百六十一元，次日賣出三十
    五萬四千四百二十五元，一日之利潤即達二萬九千九百六十
    四元，類此情形亦見於八十九年一月十五、十七日購入，十
    九日賣出之華碩股票，一月十九日購入，二月二日賣出之華
    邦等多檔股票（詳他字卷(一)第六十頁起），各次短線進出利
    潤均超逾或接近起訴書所載之一萬餘元利息，更顯超逾原審
    判決所認定之四千餘元利息，且以是時之股票交易實務，買
    、賣均各僅須一通電話通知營業員掛單即可，根本不須親赴
    證券行，支出存入亦均直接自帳戶轉帳，亦不須親赴金融機
    構辦理，手續實極為簡便，雖股票買賣有盈有虧（惟被告股
    票帳戶似未見明顯之大額虧損），相較之，股市獲利顯大為
    簡便容易，又無犯法之虞，謂被告不惜蒙受貪污污名，耗費
    如此多時間、精力，多次存款、提款，而以長達一年半時間
    換取該區區一萬一千餘元或四千餘元利息，實太違反情理。
  (七)又被告固確有以其本身帳戶支出款項取得銀行票據以繳入公
    庫，然證人丙○○於調查局及本院證述伊為安全因素亦有如
    此作為，雖依丙○○於本院所述，因伊存入金錢及換得支票
    係同日為之，是同日其私人帳戶內有同額之存入及支出記載
    ，被告於本院則供承其情形並不完全與丙○○相同，然本院
    認被告帳戶支出記載之同日，如無同額之存入記載，有二種
    可能性，其一為如公訴意旨所載之將公款存入私人帳戶，再
    於數日後提出，以賺取其間短期利息，二為被告先開出支票
    交予公庫，日後再將收得公款存入該帳戶或其他私人帳戶俾
    填補本身支出，如屬第一種情形自屬截留公款牟利無疑，惟
    此應由公訴人及上訴人舉證證明之，惟依上揭理由，此部分
    舉證尚有不足，又被告所述伊因公務繁忙，無暇整理現金，
    是先以個人帳戶開具支票支付公庫，日後收得之公款即應為
    其所有一節，以前揭事務管理規則所定最長不得逾五日將公
    款存入公庫之規定言，被告所述並非完全無可能，被告自八
    十四年起擔任出納組長（詳調查局移送書），迄本案遭移送
    止，經手公款豈僅如起訴書所記載之區區十八筆，其餘收款
    資料既多未見於卷證，被告亦無提出以自證無罪之義務，是
    公訴意旨至多僅證明被告可能將公款存入私人帳戶內，及有
    以私人帳戶內金錢開具支票交付公庫，就本案至屬關鍵重要
    之時間問題，即究係何時收得公款，有無先以私人款項繳入
    公庫一節，則全未置喙，本案既無明確事證證明被告所述不
    實，自不能逕認所述無可採信。
  (八)又本案並無明確事證證明被告係先取得公款後，再將公款存
    入帳戶已如前述，退步言之，縱有所謂公款存入私入帳戶情
    事，亦應探究被告是否確具不法意圖，被告如將公款存入私
    人帳戶而未及時領出，固可能於其帳戶內產生利息所得，然
    相對言之，被告先以私人帳戶購買銀行支票存入公庫，日後
    再以收得公款填補之，亦可能因而有利息損失，盈虧精算結
    果，未必真有所得，再退步言之，縱認最後精算結果，被告
    或有少許利息所得，然被告以私人帳戶供公務使用，無非為
    作業便利及避免違反前揭五日之規定，主觀上未必注意可能
    有利息問題，尤難有賺取上揭微不足道利息之動機，既難認
    有截留公款賺取利息之主觀犯行，實不能逕予論科。
五、綜上，本案被告所涉罪嫌尚未達於一般人均不致有所懷疑，
    而得確信為真實之程度，被告犯罪不能證明，原審未詳酌被
    告是否有主觀犯意，僅依據未臻詳盡之客觀卷證，即遽為被
    告有罪之認定，尚有未洽，爰撤銷原審判決，並另為無罪之
    諭知。
據上論結，應依刑事訴訟法第三百六十九條第一項前段、第三百
六十四條、第三百零一條第一項，判決如主文。
本案經檢察官乙○○到庭執行職務。
中    華    民    國    95    年    3     月    29    日
              刑事第五庭  審判長法  官  袁  從  楨
                                法  官  郭  同  奇
                                法  官  姚  勳  昌
上列正本證明與原本無異。
檢察官得上訴。
如不服本判決應於收受送達後十日內向本院提出上訴書狀，其未
敘述上訴之理由者並得於提起上訴後十日內向本院補提理由書（
均須按他造當事人之人數附繕本）。
                                書記官  洪  麗  華
中    華    民    國    95    年    3     月    30    日
                                                      Ｒ


司法院資訊處製作；財團法人民間司法改革基金會備份。
